---
title: "Exercice3"
format: html
editor: visual
---
# ================================================= TD 3 =========================================

# Question 1. Créez un dossier data/, et copiez le jeu de données à l’intérieur du dossier. Initialisez un script .R ou Quarto à la racine du projet. Créez un premier commit comprenant l’intégralité des modifications, en excluant le fichier csv. Initiez un nouveau projet sur GitHub vide (sans README) que vous appellerez cours_r_partie_3. Dans un terminal, dans le projet RStudio, configurez le serveur distant en utilisant l’expression suivante : git remote add origin https://github.com/emmaloquet/Cours_Ravance_partie3.git. Faites un push. Commentez. Dans la suite, nous ferons un commit intitulé question X après la résolution de chaque question, suivi d’un push sur le serveur distant

# Question 2 : Importez le jeu de données téléchargé, et nommez l’objet df_velo. Créez deux data.frame contenant les informations relatives à vos deux boucles favorites, nommés sur le format df_b_numero (e.g df_b_788 pour la boucle de 50 Otages Nord), ainsi que deux data.frames comprenant les informations relatives à vos deux jours favoris, nommés selon le format df_d_date (e.g df_d_0105 pour la boucle du 1er mai). Nous utiliserons ces data.frames pour faire des tests dans la suite.

```{r}
df_velo <- read.csv("data/vélos.csv", sep=";")
```

Deux boucles favorites :
```{r}
df_b_788 <- df_velo[df_velo$Numéro.de.boucle == 788,]
df_b_673 <- df_velo[df_velo$Numéro.de.boucle == 673,]
```

Deux jours favoris :
```{r}
df_d_0917 <- df_velo[df_velo$Jour == "2025-09-17",]
df_d_0928 <- df_velo[df_velo$Jour == "2025-09-28",]
```


# Question 3 : Implémentez une fonction filtre_anomalie(). Cette fonction prendra en entrée un data.frame respectant le même schéma que notre jeu de données df_velo. Elle retournera le même data.frame sans les lignes contenant des anomalies Forte ou Faible. Appliquez cette fonction sur les data.frame définis ci-dessus. Combien de lignes sont filtrées ?

```{r}
filtre_anomalie <- function(df){
  df_filtre <- df[!(df$Probabilité.de.présence.d.anomalies == "Forte" |    df$Probabilité.de.présence.d.anomalies == "Faible"),]
  return(df_filtre)
}
```

```{r}
filtre_anomalie(df_b_673)
filtre_anomalie(df_b_788)
filtre_anomalie(df_d_0917)
filtre_anomalie(df_d_0928)
```


# Question 4 : Implémentez une fonction compter_nombre_trajets(). Cette fonction prendra en entrée un
data.frame respectant le même schéma que notre jeu de données df_velo. Elle comptera 










