---
title: "Exercice3"
format: html
editor: visual
---
# ================================================= TD 3 =========================================

# Question 1. Créez un dossier data/, et copiez le jeu de données à l’intérieur du dossier. Initialisez un script .R ou Quarto à la racine du projet. Créez un premier commit comprenant l’intégralité des modifications, en excluant le fichier csv. Initiez un nouveau projet sur GitHub vide (sans README) que vous appellerez cours_r_partie_3. Dans un terminal, dans le projet RStudio, configurez le serveur distant en utilisant l’expression suivante : git remote add origin https://github.com/emmaloquet/Cours_Ravance_partie3.git. Faites un push. Commentez. Dans la suite, nous ferons un commit intitulé question X après la résolution de chaque question, suivi d’un push sur le serveur distant

# Question 2 : Importez le jeu de données téléchargé, et nommez l’objet df_velo. Créez deux data.frame contenant les informations relatives à vos deux boucles favorites, nommés sur le format df_b_numero (e.g df_b_788 pour la boucle de 50 Otages Nord), ainsi que deux data.frames comprenant les informations relatives à vos deux jours favoris, nommés selon le format df_d_date (e.g df_d_0105 pour la boucle du 1er mai). Nous utiliserons ces data.frames pour faire des tests dans la suite.

```{r}
df_velo <- read.csv("data/vélos.csv", sep=";")
```

Deux boucles favorites :
```{r}
df_b_788 <- df_velo[df_velo$Numéro.de.boucle == 788,]
df_b_673 <- df_velo[df_velo$Numéro.de.boucle == 673,]
```

Deux jours favoris :
```{r}
df_d_0917 <- df_velo[df_velo$Jour == "2025-09-17",]
df_d_0928 <- df_velo[df_velo$Jour == "2025-09-28",]
```


# Question 3 : Implémentez une fonction filtre_anomalie(). Cette fonction prendra en entrée un data.frame respectant le même schéma que notre jeu de données df_velo. Elle retournera le même data.frame sans les lignes contenant des anomalies Forte ou Faible. Appliquez cette fonction sur les data.frame définis ci-dessus. Combien de lignes sont filtrées ?

```{r}
filtre_anomalie <- function(df){
  df_filtre <- df[!(df$Probabilité.de.présence.d.anomalies == "Forte" |    df$Probabilité.de.présence.d.anomalies == "Faible"),]
  return(df_filtre)
}
```

```{r}
filtre_anomalie(df_b_673)
filtre_anomalie(df_b_788)
filtre_anomalie(df_d_0917)
filtre_anomalie(df_d_0928)
```


# Question 4 : Implémentez une fonction compter_nombre_trajets(). Cette fonction prendra en entrée un data.frame respectant le même schéma que notre jeu de données df_velo. Elle comptera le nombre total de trajets référencés. Appliquez cette fonction sur les data.frame définis cidessus.

```{r}
compter_nombre_trajets <- function(df) {
  nb_trajets <- sum(df$Total)
  return(nb_trajets)
}
```

```{r}
compter_nombre_trajets(df_b_673)
compter_nombre_trajets(df_b_788)
compter_nombre_trajets(df_d_0917)
compter_nombre_trajets(df_d_0928)
```

# Question 5 : Implémentez une fonction compter_nombre_boucle(). Cette fonction comptera le nombre de boucles dans un data.frame. Appliquez également sur les quatre data.frame. Pouviez-vous prédire certains résultats ?

```{r}
compter_nombre_boucle <- function(df) {
  nb_boucles <- length(unique(df$Numéro.de.boucle))
  return(nb_boucles)
}
```

```{r}
compter_nombre_boucle(df_b_673)
compter_nombre_boucle(df_b_788)
compter_nombre_boucle(df_d_0917)
compter_nombre_boucle(df_d_0928)
```
Oui on pouvait prédite qu'il y avait une seule boucle dans les dataframes où on a précisément sélectionné 1 boucle. 


# Question 6 : Implémentez une fonction trouver_trajet_max(). Cette fonction identifiera quel est la paire boucle-jour avec le maximum de passages décomptés. Elle retournera un objet contenant : • Le nom de la boucle • Le jour correspondant au maximum de passage enregistrés • Le nombre de passages enregistrés. Appliquez aux quatre data.frame.

```{r}
trouver_trajet_max <- function(df) {
  indice <- which.max(df$Total)
  
  nom <- df$Boucle.de.comptage[indice]
  jour <- df$Jour[indice]
  passages <- df$Total[indice]
  
  trajet_max <- data.frame(
    nom = nom,
    jour = jour,
    passages = passages)

  return(trajet_max)
}
```

```{r}
trouver_trajet_max(df_b_673)
trouver_trajet_max(df_b_788)
trouver_trajet_max(df_d_0917)
trouver_trajet_max(df_d_0928)
```


#Question 7 : Appliquer la fonction trouver_trajet_max() au jeu de donnée complet df_velo. Quelle est votre analyse ? Proposez une modification de la fonction filtre_anomalie().
```{r}
trouver_trajet_max(df_velo)
```
Le 10 févirer 2025, à la boucle 747 - Chemin de halage Tortière vers Nord, c'est le jour où l'on a compté le plus de passages.


# Question 8 : Implémentez une fonction calcul_distribution_semaine(). Cette fonction calculera la somme des trajets référencés pour chaque jour de la semaine. Appliquez aux quatre data.frame. Pouvez-vous prédire certains résultats ?
```{r}
library(dplyr)
calcul_distribution_semaine <- function(df) {
  nb_trajets <- df |> 
    group_by(Jour.de.la.semaine) |> 
    summarise(nb_trajets = sum(Total, na.rm=TRUE))
  
  return(nb_trajets)
}
```

```{r}
calcul_distribution_semaine(df_b_673)
calcul_distribution_semaine(df_b_788)
calcul_distribution_semaine(df_d_0917)
calcul_distribution_semaine(df_d_0928)
```



# Question 9 : Implémentez une fonction plot_distribution_semaine(). Cette fonction prendra en entrée un data.frame respectant le même schéma que notre jeu de données df_velo. Elle comptera, pour chaque jour de la semaine, le nombre de trajets détectés. Elle utilisera pour cela les fonctions filtre_anomalie() et calcul_distribution_semaine(). Nous utiliserons un diagramme en colonne pour représenter ces informations. Appliquez aux quatre data.frame.


# Question 10. Améliorer la fonction trouver_trajet_max() pour qu’elle filtre les anomalies et qu’elle
retourne, en plus des éléments précédents :
• La moyenne par jour des passages sur cette boucle
• La moyenne par boucle des passages pour cette date
Appliquez aux quatre data.frame et au jeu de donnée com










